# 车辆保险费

提问人：XIAOFG1234 时间：2013-03-29 14:50:19
购车首次缴纳保险费,计入固定资产原价,以后都是直接进入费用,收到保险费冲销费用

回答人：chenyiwei
保险费是有明确受益期限的，不可能购买一次保险就可在车辆的整个使用寿命内受益。因此，即使是首次购买的保险，也不能计入固定资产价值，而应计入费用。